cs: Únosnost ložiska / třída přesnosti ložiska: ABEC 1; ABEC 11; ABEC 3; ABEC 5; ABEC 7; ABEC 9; ILQ 5; ILQ 7; ILQ 9; Swiss; Jiné
zh-CN: 轴承等级: ABEC 1; ABEC 11; ABEC 3; ABEC 5; ABEC 7; ABEC 9; ILQ 5; ILQ 7; ILQ 9; 瑞士; 其他
ko: 베어링 정격: ABEC 1; ABEC 11; ABEC 3; ABEC 5; ABEC 7; ABEC 9; ILQ 5; ILQ 7; ILQ 9; 스위스; 기타
da: Lejeklassificering: ABEC 1; ABEC 11; ABEC 3; ABEC 5; ABEC 7; ABEC 9; ILQ 5; ILQ 7; ILQ 9; Swiss; Anden
hu: Csapágybesorolás: ABEC 1; ABEC 11; ABEC 3; ABEC 5; ABEC 7; ABEC 9; ILQ 5; ILQ 7; ILQ 9; Svájci; Egyéb
fr: Capacité de charge: ABEC 1; ABEC 11; ABEC 3; ABEC 5; ABEC 7; ABEC 9; ILQ 5; ILQ 7; ILQ 9; Suisse; Autre
pt-BR: Classificação do rolamento: ABEC 1; ABEC 11; ABEC 3; ABEC 5; ABEC 7; ABEC 9; ILQ 5; ILQ 7; ILQ 9; Swiss; Outros
hr-HR: Ocjena ležaja: ABEC 1; ABEC 11; ABEC 3; ABEC 5; ABEC 7; ABEC 9; ILQ 5; ILQ 7; ILQ 9; Swiss; Ostalo
fi: Laakeriluokitus: ABEC 1; ABEC 11; ABEC 3; ABEC 5; ABEC 7; ABEC 9; ILQ 5; ILQ 7; ILQ 9; Swiss; Muu
sl-SI: Ocena ležaja: ABEC 1; ABEC 11; ABEC 3; ABEC 5; ABEC 7; ABEC 9; ILQ 5; ILQ 7; ILQ 9; Swiss; Drugo
ja: ベアリング定格: ABEC 1; ABEC 11; ABEC 3; ABEC 5; ABEC 7; ABEC 9; ILQ 5; ILQ 7; ILQ 9; スイス; その他
pl: Klasa łożyska: ABEC 1; ABEC 11; ABEC 3; ABEC 5; ABEC 7; ABEC 9; ILQ 5; ILQ 7; ILQ 9; Swiss; Inne
de: Lagerbelastbarkeit: ABEC 1; ABEC 11; ABEC 3; ABEC 5; ABEC 7; ABEC 9; ILQ 5; ILQ 7; ILQ 9; Swiss; Sonstige
es: Clasificación del rodamiento: ABEC 1; ABEC 11; ABEC 3; ABEC 5; ABEC 7; ABEC 9; ILQ 5; ILQ 7; ILQ 9; Suizo; Otro
ro-RO: Clasificarea rulmentului: ABEC 1; ABEC 11; ABEC 3; ABEC 5; ABEC 7; ABEC 9; ILQ 5; ILQ 7; ILQ 9; Swiss; Altele
pt-PT: Classificação do rolamento: ABEC 1; ABEC 11; ABEC 3; ABEC 5; ABEC 7; ABEC 9; ILQ 5; ILQ 7; ILQ 9; Suíço; Outro
it: Valutazione del cuscinetto: ABEC 1; ABEC 11; ABEC 3; ABEC 5; ABEC 7; ABEC 9; ILQ 5; ILQ 7; ILQ 9; Swiss; Altro
bg-BG: Клас на лагерите: ABEC 1; ABEC 11; ABEC 3; ABEC 5; ABEC 7; ABEC 9; ILQ 5; ILQ 7; ILQ 9; Swiss; Друго
lt-LT: Guolių įvertinimas: ABEC 1; ABEC 11; ABEC 3; ABEC 5; ABEC 7; ABEC 9; ILQ 5; ILQ 7; ILQ 9; Šveicariški; Kita
el: Κατάταξη ρουλεμάν: ABEC 1; ABEC 11; ABEC 3; ABEC 5; ABEC 7; ABEC 9; ILQ 5; ILQ 7; ILQ 9; Swiss; Άλλο
th: ค่าพิกัดการรับโหลดของตลับลูกปืน: ABEC 1; ABEC 11; ABEC 3; ABEC 5; ABEC 7; ABEC 9; ILQ 5; ILQ 7; ILQ 9; Swiss; อื่นๆ
tr: Rulman derecelendirmesi: ABEC 1; ABEC 11; ABEC 3; ABEC 5; ABEC 7; ABEC 9; ILQ 5; ILQ 7; ILQ 9; Swiss; Diğer
nl: Lager classificatie: ABEC 1; ABEC 11; ABEC 3; ABEC 5; ABEC 7; ABEC 9; ILQ 5; ILQ 7; ILQ 9; Swiss; Overig
zh-TW: 軸承評級: ABEC 1; ABEC 11; ABEC 3; ABEC 5; ABEC 7; ABEC 9; ILQ 5; ILQ 7; ILQ 9; Swiss; 其他
sv: Lagerklassificering: ABEC 1; ABEC 11; ABEC 3; ABEC 5; ABEC 7; ABEC 9; ILQ 5; ILQ 7; ILQ 9; Swiss; Övrigt
sk-SK: Klasifikácia ložiska: ABEC 1; ABEC 11; ABEC 3; ABEC 5; ABEC 7; ABEC 9; ILQ 5; ILQ 7; ILQ 9; Swiss; Iné
nb: Lagerklassifisering: ABEC 1; ABEC 11; ABEC 3; ABEC 5; ABEC 7; ABEC 9; ILQ 5; ILQ 7; ILQ 9; Sveitsisk; Annet
vi: Xếp hạng ổ bi: ABEC 1; ABEC 11; ABEC 3; ABEC 5; ABEC 7; ABEC 9; ILQ 5; ILQ 7; ILQ 9; Swiss; Khác
en: Bearing rating: ABEC 1; ABEC 11; ABEC 3; ABEC 5; ABEC 7; ABEC 9; ILQ 5; ILQ 7; ILQ 9; Swiss; Other
ru: Класс подшипника: ABEC 1; ABEC 11; ABEC 3; ABEC 5; ABEC 7; ABEC 9; ILQ 5; ILQ 7; ILQ 9; Swiss; Другое